【裁判字號】    95,訴,221
【裁判日期】    950830
【裁判案由】    毒品危害防制條例
【裁判全文】
臺灣苗栗地方法院刑事判決               95年度訴字第221號
公  訴  人  臺灣苗栗地方法院檢察署檢察官
被      告  甲○○
上列被告因違反毒品危害防制條例案件，經檢察官提起公訴（95
年度偵字第399 號）及移送併案審理（臺灣苗栗地方法院檢察署
95年度毒偵字第501 號、第1126號、臺灣臺中地方法院檢察署第
1796 號） ，被告於本院準備程序進行中，就被訴事實為有罪之
陳述，經本院告知簡式審判程序意旨，並聽取被告之意見後，合
議裁定由受命法官獨任進行簡式審判程序審理，本院判決如下：
    主  文
甲○○連續施用第一級毒品，累犯，處有期徒刑壹年。扣案之第
一級毒品海洛因陸包（其中貳包合計淨重伍點壹玖公克、空包裝
重零點伍貳公克；貳包合計淨重壹點捌肆公克、空包裝重零點伍
參公克；另貳包各淨重壹點貳陸公克、零點柒參公克、空包裝重
各零點貳貳公克、零點貳陸公克）沒收銷燬之，自製藥鏟兩支、
橡皮軟管壹條、注射針筒貳拾貳支及分裝夾鏈袋肆拾柒個沒收。
又連續施用第二級毒品，累犯，處有期徒捌月，扣案之第二級毒
品安非他命參包（含袋各重約零點參公克、零點肆公克、貳點伍
公克）沒收銷燬之，安非他命吸食器壹組及分裝夾鏈袋肆拾柒個
沒收。應執行有期徒壹年柒月。扣案之第一級毒品海洛因參包陸
包（其中貳包合計淨重伍點壹玖公克、空包裝重零點伍貳公克；
貳包合計淨重壹點捌肆公克、空包裝重零點伍參公克；另貳包各
淨重壹點貳陸公克、零點柒參公克、空包裝重各零點貳貳公克、
零點貳陸公克）、第二級毒品安非他命參包（含袋各重約零點參
公克、零點肆公克、貳點伍公克）均沒收銷燬之，自製藥鏟兩支
、橡皮軟管壹條、注射針筒貳拾貳支、安非他命吸食器壹組及分
裝夾鏈袋肆拾柒個均沒收。
    犯罪事實及理由
一、甲○○曾犯竊盜罪，經臺灣板橋地方法院於民國93年10月20
    日，以92年度訴字第2294號判決有期徒刑3 月，於同年11月
    30日確定，並於94年1 月21日易科罰金而執行完畢。又前因
    施用毒品案件，經送觀察、勒戒後，認有繼續施用毒品之傾
    向，經臺灣板橋地方法院裁定令入戒治處所施以強制戒治後
    ，於93年3 月8 日停止戒治交付保護管束，並於同年9 月23
    日期滿未經撤銷而執行完畢，而由臺灣板橋地方法院檢察署
    檢察官於同年11月30日，以93年度戒毒偵字第396 號為不起
    訴處分確定。詎其猶仍不知悛悔，復分別基於施用第一級毒
    品海洛因及第二級毒品安非他命之概括犯意，於強制戒治執
    行完畢後（93年9 月23日起算）5 年內之94年8 月或9 月間
    之某日起至95年3 月24日19時許，分別在其位於苗栗縣苑裡
    鎮客庄里客庄130 之9 號之住處及台中縣大甲鎮○○路223
    之3 號住處附近木屋等處，將海洛因放置於針筒內，再加以
    注射之方式，以每天施用5 、6 次之頻率，連續施用第1 級
    毒品海洛因多次；另將安非他命放置於玻璃球內，並以火加
    熱燒烤後使成煙霧，再加以吸食之方式，約十幾天施用1 次
    之頻率，連續施用第二級毒品安非他命多次。嗣於95年1 月
    17 日9時15分許，在前揭苗栗縣苑裡鎮客庄里客庄130 之9
    號住處，為警持搜索票執行搜索後而查獲，並扣得其所有供
    施用之第一級毒品海洛因3 包（其中2 包合計淨重5.19公克
    、空包裝重0.52公克、另一包淨重1.26公克，空包裝重0.22
    公克）、第二級毒品安非他命2 包（含袋各重約0.4 公克、
    0.3 公克，共重約0.7 公克）、自製藥鏟1 支及注射針筒13
    支等物，又經詢及其同意後採尿送驗，結果呈現嗎啡、安非
    他命、甲基安非他命陽性反應。又於同年1 月21日9 時20分
    許，經警依列管毒品人口採驗其尿液，結果成甲基安非他命
    及嗎啡陽性反應。另為警於同年3 月24日20時10分許，在台
    中縣大甲鎮○○路223 之3 號住處附近木屋持搜索票搜索扣
    得海洛因3 小包（其中2 包合計淨重袋1.84公克、空包裝重
    0.53公克、另一包淨重0.73公克，空包裝重0.26公克）、安
    非他命1 小包（含袋重2.5 公克）、注射用橡皮軟管1條 、
    自製藥鏟1 支、安非他命吸食器1 組、注射針筒9 支及分裝
    夾鏈袋47個，始知上情。
二、上開事實，業據被告於偵查中及本院審理時坦承不諱，且被
    告前後3 次經採尿送驗之結果，均呈安非他命、甲基安非他
    命及嗎啡陽性反應乙節，有臺中縣警察局刑警大隊偵四隊委
    託尿液檢驗化號與真實姓名對照表1 紙、中山醫學大學附設
    醫院藥物濫用檢測中心出具之尿液檢驗報告3 紙、列管毒品
    人口尿液檢體採集送驗紀錄表等附卷可稽，並有第一級毒品
    海洛因合計6 包、自製藥鏟2 支、橡皮軟管1 條、注射針筒
    22支、第二級毒品安非他命3 包及安非他命吸食器1 組、分
    裝夾鏈帶47個等扣案可證，暨法務部調查局鑑驗通知書2 紙
    臺灣高等法院被告前案紀錄表等在卷可按。由上述之證據顯
    示，被告認罪之內容與客觀證據所呈現之事實相符合，堪信
    為真實。是本件事證已臻明確，被告犯行洵堪認定。
三、本院爰審酌被告非法施用第一、二級毒品，對個人身心戕害
    甚鉅，且前已因施用毒品案件，業經觀察、勒戒及強制戒治
    處分，有臺灣高等法院被告前案紀錄表在卷可按，又再犯本
    件施用毒品犯行，顯未因前所受之上述處分決心改過，惟念
    其於犯後坦承全部犯行及其本件施用毒品行為之情節等一切
    情狀，暨參酌檢察官之具體求刑，分別量處如主文所示之刑
    ，並定其應執行之刑，以資懲戒。至扣案之海洛因6 包（含
    袋重約9.6 公克）、安非他命3 包（含袋重約3. 3公克），
    均為毒品，應依毒品危害防制條例第18條第1 項前段之規定
    宣告沒收銷燬之；自製藥鏟2 支、橡皮軟管1 條、注射針筒
    22 支 、安非他命吸食器1 組、分裝夾鏈帶47個係被告所有
    ，且供施用第一、二級毒品所用之物乙節，業據被告供述在
    卷，應依刑法第38條第1 項第2 款規定併予宣告沒收。
四、應適用之法條：
（一）刑事訴訟法第273 條之1 第1 項、第299 條第1 項前段、
      第310 條之2 、第454 條第1 項。
（二）毒品危害防制條例第10條第1 項、第2 項、第18條第1項
      前段。
（三）刑法第2 條第1 項前段、第11條、修正前刑法第56條、第
      47條、第51條第5 款、第38條第1 項第2 款。
本案經檢察官林蓉蓉到庭執行職務。
中    華    民    國    95    年    8    月    30    日
                  刑事第二庭    法  官  林燦都
以上正本證明與原本無異。
如不服本判決，應於送達後10日內向本院提出上訴狀（須附繕本
），上訴於臺灣高等法院臺中分院。
                                書記官  陳建分
中    華    民    國    95    年    8    月    30    日
附錄論罪科刑法條
毒品危害防制條例第10條
施用第一級毒品者，處 6 月以上 5 年以下有期徒刑。
施用第二級毒品者，處 3 年以下有期徒刑。


司法院資訊處製作；財團法人民間司法改革基金會備份。
